臺灣新竹地方法院刑事判決　　　　　　　　　　　　　九十一年度交訴字第七九號
　　公　訴　人　臺灣新竹地方法院檢察署檢察官
　　被　　　告　甲○○
右列被告因公共危險案件，經檢察官聲請以簡易判決處刑( 九十一年度偵字第一五一
二號 )，經認不宜，改依通常程序審理，本院判決如左：
    主  文
甲○○服用酒類，不能安全駕駛動力交通工具而駕駛，處有期徒刑貳月；又駕駛動力
交通工具肇事，致人受傷而逃逸，處有期徒刑捌月，應執行有期徒刑玖月。緩刑年
，緩刑期內付保護管束。
    事  實
一、甲○○明知飲酒後駕車將導致其注意能力減低、反應能力變慢，在此時仍駕車行
    駛於馬路上，隨時有致他人於死、傷之危險，且道路交通安全規則定有於飲酒後
    吐氣所含酒精成份超過每公升○‧二五毫克以上即不得駕車之規定，竟仍於民國
    九十一年二月十九日下午四時三十分許，在新竹市○道○路附近小吃店與友人飲
    用啤酒，並於酒後( 未達心神喪失或精神耗弱之程度 )已達不能安全駕駛動力交
    通工具之狀況下，旋於當日下午五時三十分許駕駛其所有車牌號碼ＩＦ〡五五三
    九號自小客車沿新竹市○道○路往新竹市區行駛，迨至當日下午六時四十分許，
    沿新竹市○○路往民主路方向行經新竹市○區○○路三民網球場前，本應注意汽
    車在雙向二車道行駛時，在劃有行車分向線之路段，不得駛入來車之車道內，且
    汽車行駛時，駕駛人應注意車前狀況，並隨時採取必要之安全措施，而依當時之
    狀況天候晴，光線夜間有照明，路面乾燥、無缺陷，又無障礙物，視距良好，並
    無不能注意之情事，竟超越分向限制線，逕行駛入對向由中央路往自由路方向之
    車道內，旋因煞避不及，而於新竹市○○路往自由路方向之車道處，撞及乙○○
    所駕駛車牌號碼ＪＶ〡七二八九號自小客車，致使乙○○受有前胸挫傷之傷害(
    過失傷害部分業據乙○○撤回告訴，由臺灣新竹地方法院檢察署檢察官為不起訴
    處分 )，詎甲○○明知其駕駛上開動力交通工具肇事已致乙○○受傷，竟基於肇
    事逃逸之犯意，未下車對乙○○採取救護措施，隨即將車輛駛回新竹市○○路往
    民主路方向之車道內迅速逃逸，嗣因乙○○記下甲○○所駕駛前述自用小客車車
    牌號碼後報警，經警通知甲○○到案調查，並於當日晚間十一時四十七分許，經
    以酒精測定器當場檢測其吐氣所含酒精成份高達每公升零點七九毫克之濃度，始
    查獲上情。
二、案經乙○○訴請新竹市警察局第二分局報請臺灣新竹地方法院檢察署檢察官偵查
    後聲請簡易判決，本院改依通常程序審理。
    理  由
一、訊據被告甲○○固供承其有於上開時地飲酒後駕駛自用小客車，經警通知其到案
    調查後以酒精測定器測得其呼氣酒精濃度值達０．七九ＭＧ＼Ｌ之事實不諱，惟
    矢口否認其有何肇事逃逸犯行，辯稱：其對於車禍如何發生已沒有印象，不清楚
    是否有於車禍發生後駕車逃逸情形云云，經查：
    (一)酒後不能安全駕駛部分：
        查右揭被告確實於上開時地飲酒後駕駛自小客車上路之事實，已據被告坦承
        在卷，且被告經警通知其到案調查後以酒精測定器測得其呼氣酒精濃度，仍
        高達每公升空氣含○．七九毫克之濃度，有酒精濃度測試報告單、刑法第一
        百八十五條之三案件測試觀察紀錄表及新竹市警察局舉發違反道路交通管理
        事件通知單各一紙附卷可稽，是被告於飲酒後開車之事實堪以認定。又按汽
        車駕駛人飲酒後其吐氣所含酒精成份超過每公升○．二五毫克以上者不得駕
   車，道路交通安全規則第一百十四條第二款定有明文；次按服用酒類，不能
        安全駕駛動力交通工具而駕駛者，處一年以下有期徒刑、拘役或三萬元以下
        罰金，刑法第一百八十五條之三定有明文。依上開刑法規定，只要駕駛人在
        飲酒後，達於不能安全駕駛動力交通工具之狀況下仍駕駛汽車上路，顯對其
        他參與交通者之生命身體法益具有危險性，不以具體發生危險為必要，是以
        駕駛人並非一定要達到酒醉之程度始能論罪，參酌法務部八十八年五月十八
        日法檢字第一六六九號函：「．．．參考德國、美國之認定標準，對於酒後
        濃度呼氣已達每公升零點五五毫克或血液濃度達○．一一%以上，肇事率為
        一般正常人之十倍，認為已達不能安全駕駛之標準．．．」等情，則本件被
        告為警通知到案測試時，呼氣之酒精濃度既仍高達每公升空氣含○點七九毫
        克之濃度，猶於飲酒之後駕車行駛於道路上，已如上述，參以被告當日確有
        因不勝酒力，將車駛入對向車道內撞及被害人乙○○所駕駛車牌號碼ＪＶ〡
        七二八九號自小客車行徑，足見被告反應能力確受酒精之影響，其酒後顯已
        不能安全駕駛動力交通工具甚明。是被告自白與事實相符堪予採信，此部分
        事證已臻明確，被告犯行應堪認定。
    (二)駕車肇事逃逸部分：
        查右揭被告駕車駛入對向來車之車道內，而在新竹市○○路往自由路方向之
        車道處，撞及被害人乙○○所駕駛車牌號碼ＪＶ〡七二八九號自小客車，致
        使乙○○受有前胸挫傷之傷害等情，業據被害人乙○○到庭指訴明確，並有
        道路交通事故調查報告表、行政院衛生署新竹醫院乙種診斷證明書、車輛照
        片十二張、新竹市北區調解委員會調解筆錄附卷可稽( 詳偵查卷第九至十六
        頁、第三十九頁 )，堪信為真實。而被告對於本件係其肇事後心虛而逃逸，
        已於警訊中供稱：其當時由中央路往民主路方向行駛，車速四十公里，天候
        良好，視線尚可，其不知何原因撞上別人車輛，後來其呆坐車上，因害怕遭
        人毆打，就離開現場等語明確( 詳偵查卷第三頁反面 )，則被告否認其不知
        自己是否有肇事逃逸行徑，要非無疑。且被告之車輛因本件車禍，車頭左前
        方板金凹陷、大燈及葉子板損壞，惟未經修復即經被告將車輛出售至汽車解
        體工廠，亦據被告供陳明確，而被害人乙○○之車輛則車頭全毀、駕駛座安
全氣囊爆開、前擋風玻璃破碎，亦有照片十二幀可佐，足見雙方當時撞擊之
        力道非輕，被告顯無不知撞及被害人乙○○車輛之理。參以被告當日將車輛
        駛入對向來車之車道，撞及被害人乙○○所駕駛車牌號碼ＪＶ〡七二八九號
        自小客車後，旋即將車輛駛回自己車道離去現場，並將車輛嗣後開往亞太量
        販店停車場休息乙節，亦據被告陳述明確，足見被告應係知悉其在對向車道
        肇事，始會駛回原先車道離去現場，是被告辯稱其不知撞到他人車輛，委不
        足採。綜上，被告此部分駕車肇事逃逸犯行，事證明確，其犯行亦堪認定。
二、核被告所為，係犯刑法第一百八十五條之三之酒後不能安全駕駛罪及第一百八十
    五條之四之駕車肇事逃逸罪。被告所犯上開二罪，犯意各別，罪名有異，應分論
    併罰。爰審酌被告無視酒後不得駕車之禁令，於飲用酒類不能安全駕駛動力交通
    工具之情形下，仍駕駛動力交通工具，危害行車安全，並造成被害人乙○○受傷
    ，且於駕車肇事致人受傷後逃逸，棄被害人於不顧，犯罪手段、情節及所生危害
    非輕，惟姑念被害人因本件車禍所受之傷害非屬重大之傷害，及被告素行良好，
    並無犯罪前科，暨於偵查中已與被害人達成調解，有調解筆錄附卷可稽，及其犯
    罪之動機、目的、手段、品性、生活狀況、智識程度及犯罪後態度等一切情狀，
    分別量處如主文所示之刑，並定其應執行之刑，以示懲儆。末查，被告前未曾受
    有期徒刑以上刑之宣告，有臺灣高等法院被告全國前案紀錄表一份在卷為憑，被
    告經此偵審程序當已知所警惕而無再犯之虞，且經被害人乙○○當庭表示其願意
    原諒被告，希望給被告一個自新機會等語，本院認前開對其所宣告之刑，暫無執
    行之必要，爰併諭知緩刑三年，以勵自新，且於緩刑期間內應有專人輔導必要，
    故併付保護管束，以觀後效。
據上論斷，應依刑事訴訟法第四百五十二條、第二百九十九條第一項前段，刑法第一
百八十五條之三、第一百八十五條之四、第五十一條第五款、第七十四條第一款、第
九十三條第一項，判決如主文。
本案經檢察官劉邦繡到庭執行職務。
中      華      民      國    九十一    年      七      月     十一     日
                                  臺灣新竹地方法院交通法庭
                                        法  官  王佳惠
右正本證明與原本無異。
如不服本判決，應於判決送達後十日內向本院提出上訴狀( 應附繕本 )，上訴於臺灣
高等法院。
                                        書記官  江靜玲
中      華      民      國    九十一    年      七      月     十二     日
附錄本案論罪科刑法條：刑法第一百八十五條之三、第一百八十五條之四。
中華民國刑法第一百八十五條之三
服用毒品、麻醉藥品、酒類或其他相類之物，不能安全駕駛動力交通工具而駕駛者，
處一年以下有期徒刑、拘役或三萬元以下罰金。
中華民國刑法第一百八十五條之四
駕駛動力交通工具肇事，致人死傷而逃逸者，處六月以上五年以下有期徒刑。
